【裁判字號】    98,訴,1208
【裁判日期】    990429
【裁判案由】    偽造文書
【裁判全文】
臺灣高雄地方法院刑事判決              98年度訴字第1208號
公  訴  人  臺灣高雄地方法院檢察署檢察官
被      告  丙○○
            己○○
            甲○○
共      同
選任辯護人  劉思龍律師
上列被告等因偽造文書案件，經檢察官提起公訴（97年度偵字第
12629號），本院判決如下：
    主  文
丙○○共同犯連續行使偽造私文書罪，處有期徒刑參月，如易科
罰金，以銀元參佰元即新臺幣玖佰元折算壹日，減為有期徒刑壹
月又拾伍日，如易科罰金，以銀元參佰元即新臺幣玖佰元折算壹
日。
己○○共同犯行使偽造私文書罪，累犯，處有期徒刑參月，如易
科罰金，以銀元參佰元即新臺幣玖佰元折算壹日，減為有期徒刑
壹月又拾伍日，如易科罰金，以銀元參佰元即新臺幣玖佰元折算
壹日。
甲○○共同犯行使偽造私文書罪，處有期徒刑貳月，如易科罰金
，以銀元參佰元即新臺幣玖佰元折算壹日，減為有期徒刑壹月，
如易科罰金，以銀元參佰元即新臺幣玖佰元折算壹日。
    事  實
一、己○○前於民國92年間，因犯竊盜案件，經本院以93年度簡
    字第620 號判處有期徒刑6 月確定，於93年12月7 日執行徒
    刑完畢。
二、丙○○明知己○○非屬臺灣世界工人協會之員工，亦未參與
    該協會執行高雄市政府勞工局「94年度勞工權益宣導計畫」
    （下稱勞工權益計畫）之工作而獲有薪資，竟基於共同行使
    偽造私文書之犯意聯絡，於94年9 月間，利用該協會負責人
    丁○○同意丙○○辦理上開勞工權益計畫核銷工作，而保管
    「臺灣世界工人協會」及「丁○○」大小章之機會，未經該
    協會之同意，即向己○○表示得為其辦理勞工保險及全民健
    康保險之投保事項等語，而己○○亦明知其非臺灣世界工人
    協會之員工，亦未參與上開勞工權益計畫之執行而獲有薪資
    ，竟同意丙○○代為申請辦理上開保險，丙○○遂指示不知
    情之經辦人員戊○○於同年月6 日，在勞工保險加保申報表
    暨全民健康保險第一、二、三類保險對象投保申報表上，填
    載己○○為被保險人及投保薪資為新臺幣（下同） 21, 000
    元之金額等不實事項，並擅自在上開申報表之單位印章欄及
    負責人欄內分別盜用「臺灣世界工人協會」及「丁○○」大
    小章，表示以臺灣世界工人協會之名義為己○○申請辦理上
    開保險，而偽造該等私文書，再於同年月8 日，由戊○○分
    別持向勞工保險局及中央健康保險局申請辦理勞工保險及全
    民健康保險而行使之，致不知情之勞工保險局及中央健康保
    險局之承辦人員誤為准予投保，臺灣世界工人協會因而須按
    被保險人己○○申報之薪資，依投保薪資分級表之規定負擔
    勞工保險費及全民健康保險費，足以生損害於臺灣世界工人
    協會、勞工保險局管理勞工保險業務及中央健康保險局管理
    全民健康業務之正確性。
三、又丙○○與甲○○均明知上開勞工權益計畫業於94年年底執
    行完畢，渠等亦非臺灣世界工人協會之員工，丙○○竟承前
    揭行使偽造私文書之概括犯意，並與甲○○基於行使偽造私
    文書之共同犯意聯絡，於95年1 月間，未經該協會之同意，
    擅自指示甲○○為渠等2 人申辦勞工保險及全民健康保險之
    投保事項，經甲○○同意後，先由甲○○於同年月13日，在
    勞工保險加保申報表暨全民健康保險第一、二、三類保險對
    象投保申報表上，分別填載丙○○、甲○○為被保險人及投
    保薪資各為42,000元、30,300元之金額等不實事項，並擅自
    在上開申報表之單位印章欄及負責人欄內分別盜用「臺灣世
    界工人協會」、「丁○○」大小章，表示以臺灣世界工人協
    會之名義為丙○○與甲○○申請辦理上開保險，而偽造該等
    私文書，再於同月17日由甲○○分別持向勞工保險局及中央
    健康保險局申請辦理勞工保險及全民健康保險而行使之，致
    不知情之勞工保險局及中央健康保險局之承辦人員誤為准予
    投保，臺灣世界工人協會因而須按上開被保險人丙○○與甲○○申報之薪資，依投保薪資分級表之規定負擔勞工保險費
    及全民健康保險費，足以生損害於臺灣世界工人協會、勞工
    保險局管理勞工保險業務及中央健康保險局管理全民健康保
    險業務之正確性。
三、案經臺灣世界工人協會訴由臺灣高雄地方法院檢察署檢察官
    偵查起訴。
    理  由
一、程序部分：
    按被告以外之人於審判外之言詞或書面陳述，除法律有規定
    者外，不得作為證據，惟經當事人於審判程序同意作為證據
    ，法院審酌該言詞陳述或書面陳述作成時之情況，認為適當
    者，亦得為證據；當事人於法院調查證據時，知有刑事訴訟
    法第159條第1項不得為證據之情形，而未於言詞辯論終結前
    聲明異議者，視為有前項之同意，同法第159條第1項及第15
    9條之5分別定有明文。經查，本判決所引用據以認定犯罪事
    實存否之被告以外之人於審判外之言詞或書面陳述，經本院
    於審理程序中詢問當事人使其就證據能力之有無表示意見，
    均明示同意具有證據能力（見本院審訴卷第59頁、訴卷第34
    -36 頁），復依各該證據不同之性質，分以提示或告以要旨
    等法定調查方法逐一調查，並使當事人表示意見（本院訴卷
    第130-139 頁），且亦查無法定證據取得禁止或證據使用禁
    止之情形，故認所引用各項證據資料，應有證據能力，均得
    作為證據。
二、實體部分：
    訊據被告丙○○與甲○○於本院審理中坦承上揭全部之犯行
    ，至被告己○○固坦承於前揭事實欄一所示之時間，曾以告
    訴人臺灣世界工人協會名義申請辦理勞工保險及全民健康保
    險之投保等情，惟矢口否認有何共同行使偽造私文書之犯行
    ，並辯稱：確於前揭期間在該協會辦公室從事清潔工作，且
    經徵得丁○○及丙○○之同意而投保，伊無偽造文書云云。
    經查：
    (一)被告丙○○與甲○○共同利用其執行上開勞工權益計畫之
      出納、核銷工作而保管告訴人臺灣世界工人協會及負責人
      丁○○大小章之機會，未經告訴人之同意，由被告甲○○
      偽填渠等為該協會員工及領有薪資等不實事項，並擅自在
      勞工保險加保申報表及全民健康保險第一、二、三類保險
      對象投保申報表盜用告訴人之大小章，再以告訴人名義向
      勞工保險局及中央健康保險局申辦渠等之勞工保險及全民
      健康保險之事實，業據被告丙○○與甲○○於本院審理中
      坦承不諱（見本院訴卷第120 、141-142 頁），證之證人
      即臺灣世界工人協會負責人丁○○於本院審理中證稱：「
      他（指被告丙○○）跟乙○○是負責勞工局業務，是由乙○○聘僱的，雖然我是該協會之負責人，但是我是交給乙○○全權負責」、「（問：甲○○是否於94年起處理該協
      會出納及核銷工作）都是一樣的，都是由乙○○負責聘僱
      的」、「這兩個章是我當時交給周先生的……當時就是讓
      他們全權處理勞工局的案子」、「戊○○也是周先生聘僱
      的」、「（問：所以剛剛提示之臺灣世界工人協會及你個
      人的大小章，是由誰保管？）……我交給他們，不清楚是
      誰在保管」、「（問：你所指的印章交給他們，是交給誰
      ？）乙○○他們」、「（問：你知道是從何時開始？）從
      何時開始我不清楚，我知道是94年底結束」、「上面的『
      丁○○』的章不是我蓋的，但我有授權乙○○處理申請經
      費、支出明細等事情」等情（見本院訴卷第72-73 、79、
      80頁）及證人乙○○於本院審理中證稱：「（問：丙○○
      、甲○○是否參與該標案？）他們都有參與」、「我負責
      的工作是辦活動，至於勞健保與核銷的部分是由戊○○、
      丙○○、甲○○他們負責，我沒有過問。他們辦完後也是
      要向勞工局作核銷動作」及「（問：辦理勞健保跟核銷的
      協會大小章，通常是誰用？）核銷是他們三人，所以應該
      是他們」等節（見本院訴卷第頁），可見告訴人雖授權被
      告丙○○與甲○○於上開勞工權益計畫執行期間，負責處
      理該計畫之核銷工作，惟並未同意該計畫執行結束後，被
      告2 人仍得以告訴人之名義為渠等申辦勞工保險及全民健
      康保險甚明。復有中央健康保險局高屏分局96年8 月15日
      健保高承一字第0960043936號函1 份、勞工保險加保申報
      表暨全民健康保險第一、二、三類保險對象投保申報表 9
      份、勞工保險局96年8 月17日保承職字第09610274690 號
      函1 份、7 月16日保承職字第09610207850 號函1 份、勞
      工保險退休申請表2 份、高雄市政府勞工局96年8 月28日
      高市勞局三字第0960026114號函1 份、高雄市政府委託辦
      理「94年度勞工權益宣導計畫」契約書1 份、臺灣世界工
      人協會「94年度勞工權益宣導計畫」94.09-94.11 勞保支
      出分表1 份、全民健康保險投保單位變更事項申請表1 份
      、扣繳單位設立（變更）登記申請表1 份、勞工保險加保
      申報表全民健康保險第一、二、三類保險對象退保（轉出
      ）申報表1 份、中央健康保險局高屏分局98年6 月17日健
      保高承一字第0986020103號函1 份、勞工保險加保申報表
      全民健康保險第一、二、三類投保單位成立申報表1 份、
      勞工保險局98年6 月18日保承資字第09810225060 號函 1
      份、高雄市政府勞工局98年6 月22日高市勞局三字第0980
      021467號函暨台灣世界工人協會承辦「94年度勞工權益宣
      導計畫」相關案卷1 份在卷可憑（見他卷第28-44 、50頁
      、偵卷第12-13 、38-39 頁、本院審訴卷第74-84 、88-1
      19頁），上揭事實足堪認定。
    (二)又被告己○○非屬告訴人之員工，僅係擔任義工，而未領
      有任何薪資，竟同意被告丙○○以告訴人之名義為其申請
      辦理勞工保險及全民健康保險，由不知情之承辦人員戊○○偽填被告己○○為該協會員工及領有薪資等不實事項，
      並在勞工保險加保申報表及全民健康保險第一、二、三類
      保險對象投保申報表盜用告訴人之大小章，而向勞工保險
      局及中央健康保險局申請之事實，此據被告丙○○於本院
      審理中坦承不諱（見本院訴卷第120 、141-142 頁），並
      與證人丁○○於偵查中證述被告己○○未在臺灣世界工人
      協會工作乙節大致相符（見他卷第16頁）。參以被告己○○亦於偵查中供稱：「（問：你有無在世界工人協會工作
      過？）94年間我在那邊當過義工」、「（問：丙○○……
      有無跟你說要幫你加入勞保或健保？）有」、「（問：丙○○……有無雇佣你？）沒有，我是義工，只有三餐而已
      」、「（問：你是否有同意以世界工人協會名義幫你加入
      勞保或健保？）有」等情（見他卷第60-61 頁），足見被
      告己○○確未受雇於告訴人，亦未領有任何薪資，而仍同
      意被告丙○○以告訴人之名義申請辦理勞工保險及全民健
      康保險至為灼然。此外，復有復有勞工保險加保申報表暨
      全民健康保險第一、二、三類保險對象投保申報表1 份在
      卷可憑（見他卷第30頁），堪可認定。
    (三)被告己○○雖辯稱確在告訴人辦公室從事清潔工作，並經
      徵得負責人丁○○及被告丙○○之同意而投保，伊無偽造
      文書云云。惟按受僱於公、民營工廠、公司、行號等事業
      單位之員工，始得以其雇主為投保單位參加勞工保險或全
      民健康保險，此觀勞工保險條例第6 條及全民健康保險法
      第14條之規定可知。本件被告己○○既非告訴人之員工，
      亦未領有任何薪資，揆諸前開規定，告訴人依法不得為被
      告己○○辦理投保勞工保險及全民健康保險，否則即有觸
      法之虞，而告訴人亦無額外負擔被告己○○之部分保險費
      用之必要，於理實無可能同意為非屬協會員工之被告己○○辦保。復衡以告訴人事後提出本件告訴，告訴人之負責
      人丁○○顯無同意為被告己○○申請投保之意，是被告己○○上開所辯實屬卸責之詞，不足採信。從而被告己○○
      既知自己非為告訴人之員工，亦未領有任何薪資，其仍同
      意被告丙○○以告訴人之名義代為申請辦理勞工保險及全
      民健康保險，堪應認其與被告丙○○共同偽造該勞工保險
      加保申報表暨全民健康保險第一、二、三類保險對象投保
      申報表而行使之。
    (四)綜上，本件事證明確，被告丙○○先後分別與被告己○○
      及甲○○共同行使偽造私文書之犯行堪以認定，應予依法
      論科。
三、論罪科刑：
    (一)被告等行為後，94年2 月2 日公布修正之刑法部分條文，
      業於95年7 月1 日施行，修正後即現行刑法第2 條第1 項
      規定：「行為後法律有變更者，適用行為時之法律，但行
      為後之法律有利於行為人者，適用最有利於行為人之法律
      。」上開規定係規範行為後法律變更所生新舊法律比較適
      用之準據法，本身尚無比較新舊法之問題，應一律適用裁
      判時即修正後刑法第2 條規定以決定適用之刑罰法律，合
      先敘明。而有關新舊法之比較，應就罪刑有關之共犯、連
      續犯、牽連犯加重等暨其他法定加減原因（如身分加減）
      與加減例等一切情形，綜其全部罪刑之結果而為比較（最
      高法院95年度第8 次刑事庭會議決議參照）。經查：
      1.修正前刑法第28條原規定：「二人以上共同『實施』犯
        罪之行為者，皆為共同正犯」，被告行為後，刑法第28
        條修正為：「二人以上共同『實行』犯罪之行為者，皆
        為共同正犯」，將舊法之「實施」修正為「實行」。原
        「實施」之概念，包含陰謀、預備、著手及實行等階段
        之行為，修正後僅共同「實行」犯罪行為始成立共同正
        犯。是新法共同正犯之範圍已有限縮，排除陰謀犯、預
        備犯之共同正犯。新舊法就共同正犯之範圍既因此而有
        所變動，自屬犯罪後法律有變更，經比較新舊法結果，
        以被告行為後之法律較有利被告。
      2.被告行為後新法業已刪除連續犯之規定，雖非犯罪構成
        要件之變更，但顯已影響行為人刑罰之法律效果，自屬
        法律有變更，比較新、舊法結果，修正後之規定並非較
        有利於被告，是依刑法第2 條第1 項之規定，應適用行
        為時之法律，即應適用修正前刑法第56條連續犯之規定
        。
      3.修正前刑法第41條第1 項前段規定：「犯最重本刑為 5
        年以下有期徒刑以下之刑之罪，而受6 個月以下有期徒
        刑或拘役之宣告，因身體、教育、職業、家庭之關係或
        其他正當事由，執行顯有困難者，得以1 元以上3 元以
        下折算1 日，易科罰金。」，而易科罰金折算標準，依
        修正前罰金罰鍰提高標準條例第2 條前段規定（現已刪
        除），就其原定數額提高為1 百倍折算1 日，即以銀元
        3 百元（即新臺幣900 元）折算為1 日。惟現行刑法第
        41 條 第1 項前段則規定：「犯最重本刑為5 年以下有
        期徒刑以下之刑之罪，而受6 個月以下有期徒刑或拘役
        之宣告者，得以新臺幣1,000 元、2,000 元或3,000 元
        折算1 日，易科罰金。」，比較修正前後之易科罰金折
        算標準，以修正前刑法之規定，較有利於被告。
      4.被告受有期徒刑執行完畢後，5 年以內故意再犯本件有
        期徒刑以上之罪，無論依修正前刑法第47條規定，抑或
        依修正後第47條第1 項規定，均構成累犯，即無有利或
        不利之情形，於刑法修正施行後法院為裁判時，無庸為
        新、舊法之比較。個案如有其他應依刑法第2 條第1 項
        之規定為新、舊法之比較情形時，依綜其全部罪刑之結
        果而為比較後，整體適用法律（最高法院97年第2 次刑
        庭會議決議參照）。
      5.綜合上開各條文修正前、後整體比較之結果，修正前刑
        法之各相關規定較有利於被告，爰依前揭最高法院決議
        及修正後刑法第2 條第1 項規定之「從舊從輕」原則，
        一體適用被告行為時即修正前刑法之規定。
    (二)按勞工保險加保申報表暨全民健康保險第一、二、三類保
      險對象投保申報表，為投保單位為其員工向主管機關申請
      參加勞工保險及全民健康保險之文書，屬私文書之一種，
      被告等3 人分別共同盜用告訴人之大小章，以告訴人名義
      填具上開私文書申辦渠等之勞工保險及全民健康保險，並
      持以行使，致使不知情之主管機關承辦人員誤為核准投保
      ，自足以生損害於告訴人本人及上開機關管理勞工保險及
      全民健康保險之正確性，是核被告丙○○與己○○如上開
      事實欄二所為、被告丙○○與甲○○如上開事實欄三所為
      ，各係犯刑法第216 條、第210 條之行使偽造私文書罪。
      被告丙○○就上開事實欄二所示部分，與被告己○○間有
      犯意聯絡及行為分擔，應依刑法第28條之規定，論以共同
      正犯；被告丙○○就上開事實欄三所示部分，與被告甲○○有犯意聯絡及行為分擔，亦應依刑法第28條之規定，論
      以共同正犯。又被告丙○○與己○○就上開事實欄二之犯
      行，共同委由不知情之經辦人員戊○○填寫偽造勞工保險
      加保申報表暨全民健康保險第一、二、三類保險對象投保
      申報表，均為間接正犯。另被告丙○○分別與被告己○○
      、甲○○共同盜用「臺灣世界工人協會」及「丁○○」印
      章蓋印在前開投保申報表之行為，應為偽造私文書之階段
      行為，且渠等偽造私文書後復持以行使，偽造之低度行為
      應為行使之高度行為所吸收，均不另論罪。再者，被告丙○○先後2 次共同行使偽造私文書之犯行，時間緊接，犯
      罪方式及所犯構成要件均屬相同，顯係基於概括犯意反覆
      為之，依修正前刑法第56條連續犯之規定，應論以一罪，
      並加重其刑。又被告己○○前於92年間，因犯竊盜案件，
      經本院以93年度簡字第62 0號判處有期徒刑6 月確定，於
      93年12月7 日執行徒刑完畢，有臺灣高等法院被告前案紀
      錄表1 份在卷可參，其於上開徒刑執行完畢5 年內，再犯
      本件有期徒刑以上之罪，為累犯，應依修正前之刑法第47
      條第1項之規定，加重其刑。
    (三)爰審酌被告等3 人僅為貪圖便利，擅自以告訴人名義投保
      勞工保險及全民健康保險而行使偽造投保申報表之行為，
      嚴重損及告訴人權益及主管機關管理勞工保險及全民健康
      保險之正確性，而被告己○○犯後猶否認犯行，犯後態度
      非佳，惟念及被告丙○○與甲○○於本院審理中均坦承犯
      行，已見悔意，且該2 人前無任何刑案前科，有臺灣高等
      法院被告前科紀錄表2 份在卷可憑，平日素行良好，且經
      被告等3 人與告訴人協議清償積欠保險費用，徵得告訴人
      之諒解而撤回告訴，有刑事撤回告訴聲請狀及和解協議書
      各1 份在卷供參（見本院訴卷第93-95 頁）暨渠等犯罪動
      機、目的及手段等一切情狀，分別量處如主文所示之刑及
      易科罰金之折算標準。又被告等上開犯罪時間均在96年 4
      月24日以前，所犯為刑法第216 條、第210 條之罪，合於
      減刑條件，依中華民國96年罪犯減刑條例第2 條第1 項第
      3 款、第7 條、第9 條之規定，均各減為如主文所示之刑
      ，並諭知易科罰金之折算標準。至前揭投保申報表雖係供
      被告等行使偽造私文書犯行所用之物，然該份私文書已提
      出向主管機關申報行使，已非屬於被告等所有之物，爰不
      另為沒收，併此敘明。
四、不另為無罪諭知之部分：
    (一)公訴意旨另以：被告己○○、丙○○及甲○○均明知渠等
      非臺灣世界工人協會之員工，竟共同基於行使偽造私文書
      之犯意聯絡，由甲○○先後於94年9 月6 日及95年1 月13
      日，分別在勞工保險加保申報表暨全民健康保險第一、二
      、三類保險對象投保申報表及勞工保險加保申報表暨全民
      健康保險第一、二、三類保險對象投保申報表（勞工退休
      金提繳申報表）內，填載被保險人為被告3 人之資料，並
      蓋用渠等偽造之「臺灣世界工人協會」、「丁○○」大小
      章，再分別持向勞工保險局及中央健康保險局辦理勞工保
      險及健康保險，致不知情之承辦人員准予投保，足以生損
      害於臺灣世界工人協會、勞工保險局及中央健康保險局受
      理審核勞工保險及健康保險之正確性，因認被告甲○○及
      己○○係共同犯連續行使偽造私文書之罪嫌。
    (二)按犯罪事實應依證據認定之，無證據不得認定犯罪事實；
      又不能證明被告犯罪者，應諭知無罪之判決；刑事訴訟法
      第154 條第2 項、第301 條第1 項分別定有明文。又按刑
      事訴訟法上所謂認定犯罪事實之證據，係指足以認定被告
      確有犯罪行為之積極證據而言，如未能發現相當證據或證
      據不足以證明，自不能以推測或擬制之方法，以為裁判基
      礎，最高法院29年上字第3105號及40年臺上字第86號分別
      著有判例可資參照。
    (三)經查，被告丙○○與甲○○於95年1 月13日，共同以告訴
      人之名義，為渠等2 人申請辦理勞工保險及全民健康保險
      ，並由被告甲○○偽填渠等為該協會員工及領有薪資等不
      實事項，並在勞工保險加保申報表及全民健康保險第一、
      二、三類保險對象投保申報表（勞工退休金提繳申報表）
      盜用告訴人之大小章，而向勞工保險局及中央健康保險局
      申請之事實，已如前述（見上述理由欄二之(一)），被告己○○既未申請參加該次之勞工保險及全民健康保險，亦無
      盜用告訴人大小章或偽填該投保申報表之內容，殊難謂其
      就被告丙○○與甲○○間共同行使偽造私文書此部分之犯
      行有犯意聯絡及行為分擔可言。
    (四)又被告丙○○與己○○於94年9 月6 日，共同以告訴人之
      名義，為被告己○○申請辦理勞工保險及全民健康保險，
      並由不知情之承辦人員戊○○偽填被告己○○為該協會員
      工及領有薪資等不實事項，並在勞工保險加保申報表及全
      民健康保險第一、二、三類保險對象投保申報表盜用告訴
      人之大小章，而向勞工保險局及中央健康保險局申請之事
      實，已如前述（見上述理由欄二之(二)），是填具該加保申
      報表之人係不知情之戊○○，而非被告甲○○，此有該加
      保申報表1 紙在卷可憑（見本院審訴卷第85頁），顯見被
      告甲○○並未偽填被告己○○之投保申報表，是被告甲○○有無參與被告丙○○與己○○共同行使偽造私文書此部
      分之犯行，亦非無疑。此外，復查無積極事證足認被告甲○○與己○○2 人就前揭公訴意旨所指2 次共同行使偽造
      私文書部分均有犯意聯絡及行為分擔，尚難逕認渠等間亦
      有連續犯之適用。前揭公訴意旨所認被告己○○與甲○○
      涉犯各該部分之犯行，尚屬不能證明，原應為無罪之諭知
      ，惟因檢察官認此部分如成立犯罪，即與上開論罪科刑部
      分有裁判上一罪之關係，爰不另為無罪之諭知，併此敘明
      。
據上論斷，依刑事訴訟法第299 條第1 項前段、刑法第2 條第 1
項前段、第216 條、第210 條、修正前刑法第28條、第56條、第
47條第1 項、第41條第1 項，中華民國九十六年罪犯減刑條例第
2 條第1 項第3 款、第7 條，廢止前罰金罰鍰提高標準條例第 2
條，判決如主文。
本案經檢察官王兆琳到庭執行職務。
中    華    民    國    99    年    4     月    29    日
                  刑事第十三庭  審判長法  官  黃蕙芳
                                      法  官  王參和
                                      法  官  許仁豪
以上正本證明與原本無異。
如不服本判決應於收受送達後10日內向本院提出上訴書狀，並應
敘述具體理由；如未敘述上訴理由者，應於上訴期間屆滿後20日
內向本院補提理由書（均須按他造當事人之人數附繕本）「切勿
逕送上級法院」。
中    華    民    國    99    年    4     月    29    日
                                      書記官  王翌翔
附錄法條：刑法第216條、第210條。
中華民國刑法第216條
（行使偽造變造或登載不實之文書罪）
行使第 210 條至第 215 條之文書者，依偽造、變造文書或登載
不實事項或使登載不實事項之規定處斷。
中華民國刑法第210條
（偽造變造私文書罪）
偽造、變造私文書，足以生損害於公眾或他人者，處 5 年以下
有期徒刑。

司法院資訊處製作；財團法人民間司法改革基金會備份。
